【裁判字號】    95,簡上緝,1
【裁判日期】    950227
【裁判案由】    竊盜
【裁判全文】
臺灣板橋地方法院刑事判決             95年度簡上緝字第1號
上  訴  人  臺灣板橋地方法院檢察署檢察官
被      告  丁○○
                    之1號
上列上訴人因被告竊盜案件，不服民國93年12月21日本院93年度
簡字第5509號第一審判決（聲請簡易判決處刑案號：臺灣板橋地
方法院檢察署93年度偵字第18985 號），提起上訴，及移送併辦
（臺灣板橋地方法院檢察署93年度偵字第19890 號、94年度速偵
字第114 號），本院管轄之第二審合議庭改依第一審通常程序審
理，並依簡式審判程序判決如下：
    主  文
原判決撤銷。
丁○○連續竊盜，處有期徒刑壹年。扣案之機車鑰匙貳支沒收之
。
    事  實
一、丁○○基於意圖為自己不法所有之概括犯意，先後（一）於
    民國93年11月12日晚間6 時許，在臺北縣土城市○○路○ 段
    46 巷 附近，見己○○所有車牌號碼RFK-388 號輕型機車之
    鑰匙未拔下，即徒手以該鑰匙發動電門後竊取該輛機車，得
    手後供己騎乘。嗣於93年11月20日晚間11時30分許，其騎乘
    該機車行經臺北縣土城市○○○路107 巷口處時為警查獲，
    並扣得上開FK-388號機車1 輛及機車鑰匙2 支（均業經己○○領回）。（二）於93年12月4 日上午8 時30分許，其以購
    買泡麵為由，進入臺北縣土城市○○路121 號丙○○經營之
    商店內，趁機徒手竊取丙○○所有置放在冰箱上之鑰匙1 串
    （含車牌號碼3G-9591 號自用小貨車鑰匙1 支、大門遙控器
    1 個、其他鑰匙4 支）；復於隔日（即同年月5 日）凌晨2
    時許，在臺北縣土城市○○路121 號前，利用前開竊得之小
    貨車鑰匙1 支，徒手竊取丙○○所有停放在其商店前之車牌
    號碼3G-9591 號自用小貨車1 輛，得手後供己代步使用，並
    將該車停放在臺北縣土城市○○路157 號附近；再於93年12
    月6 日晚間7 時許，在臺北縣土城市○○街115 巷36號1 樓
    前，以其所有之機車鑰匙1 支，徒手竊取方圓金屬有限公司
    所有而由戊○○使用中之車牌號碼SKW-819 號輕型機車1 輛
    ，得手後供己代步使用。嗣於93年12月18日下午1 時20分許
    ，在臺北縣土城市○○路157 號附近路旁為警查獲，並扣得
    上開鑰匙1 串（業經丙○○領回）、SKW-819 號機車1 輛（
    業經戊○○領回）及機車鑰匙1 支。（三）於94年1 月20日
    下午3 時許，在臺北縣土城市○○路55巷61號前，以其所有
    之機車鑰匙1 支，徒手竊取乙○○所有之車牌號碼DEK-419
    號輕型機車1 輛，得手後供己代步使用。嗣於94年1 月21日
    晚間6 時許，在臺北縣土城市○○路○ 段318 巷19弄內為警
    查獲，並扣得上開DEK-419 號機車1 輛（業經乙○○領回）
    及機車鑰匙1 支。（四）於94年4 月初某日上午11時許，至
    臺北縣土城市○○路○ 段12之33號員福里辦公處內，趁里長
    甲○○與他人聊天未注意之際，徒手竊得甲○○所有放置在
    沙發椅上之皮夾1 個（內有現金新臺幣1 萬元、身分證、健
    保卡及提款卡各1 張），嗣經警詢問甲○○後始知上情。
二、案經乙○○訴由臺北縣政府警察局土城分局報請臺灣板橋地
    方法院檢察署檢察官偵查後聲請簡易判決處刑暨移送併辦。
    理  由
一、本案被告丁○○所犯係死刑、無期徒刑、最輕本刑為3 年以
    上有期徒刑以外之罪，其於準備程序中就被訴事實為有罪之
    陳述，經本院告知簡式審判程序之旨，並聽取公訴人、被告
    之意見後，經合議庭裁定進行簡式審判程序，合先敘明。
二、上揭犯罪事實，業據被告丁○○於本院訊問時均坦承不諱，
    核與被害人即證人己○○、丙○○、戊○○、甲○○及告訴
    人即證人乙○○於警詢時之指述相符。復有鑰匙2 支扣案及
    查獲車輛認可資料3 紙、贓物認領保管單3 紙、搜索扣押筆
    錄暨扣押物品目錄表3 份及照片12張附卷可稽，足認被告自
    白應與事實相符。本案事證明確，被告犯行堪以認定。
三、核被告丁○○所為，係犯刑法第320 條第1 項之竊盜罪。其
    先後數次竊盜犯行，時間緊接，所犯係構成要件相同之罪名
    ，顯係基於概括犯意反覆為之，應依連續犯規定，論以一罪
    並加重其刑。檢察官聲請簡易判決處刑意旨雖漏未論及移送
    併案即前揭犯罪事實欄一（二）、（三）之部分與公訴檢察
    官於本院審理當庭擴張之犯罪事實一（四）之部分，惟各該
    部分與聲請簡易判決處刑之犯罪事實，既均具有前開裁判上
    一罪之連續犯關係，仍為聲請簡易判決處刑效力所及，基於
    審判不可分之法理，本院自均得併予論究。
四、本案經原審詳察後，以被告丁○○罪證明確，予以論罪科刑
    ，固非無見。然原審判決後，檢察官另移送併案及公訴檢察
    官於本院審理時擴張之被告竊盜犯行部分，原審均未及加以
    審認，故尚有未當，職此，檢察官上訴指摘原判決未及審酌
    被告併案之犯罪事實，而有不當，乃有理由，應由本院管轄
    之第二審合議庭將原判決撤銷改判。爰審酌被告年值青壯，
    不思正道取財，多次為竊盜犯行，破壞社會秩序甚鉅，且前
    於94年1 月20日下午甫經本院訊問釋放後，竟隨即為上開犯
    罪事實欄一（三）之犯行，足見其素行不佳，及其犯罪動機
    、手段、竊取財物之價值、犯後尚知坦承犯行等一切情狀，
    本院認公訴檢察官具體求處被告刑期有期徒刑1 年為適當，
    而量處如主文所示之刑，以資懲儆。扣案鑰匙2 支為被告所
    有，並供其竊取本案機車所用，已據被告供承屬實，應依同
    法第38條第1 項第2 款之規定，併予宣告沒收之。
五、末按法院以簡易判決處刑者，所科之刑以宣告緩刑、得易科
    罰金之有期徒刑及拘役或罰金為限；另檢察官聲請以簡易判
    決處刑案件，經法院認為有刑事訴訟法第451 條之1 第4 項
    但書之情形者，應適用通常程序審判之，分別為刑事訴訟法
    第449 條第3 項、第452 條所明定，故管轄第二審之地方法
    院合議庭受理簡易判決上訴案件，若認案件有刑事訴訟法第
    452 條之情形者，應撤銷原判決，逕依通常程序為第一審判
    決。本案原審未及審酌被告丁○○如犯罪事實欄一（二）、
    （三）、（四）所述之犯罪事實，致未適用通常程序審理，
    而仍以簡易判決處以被告拘役55日，如易科罰金，以300 元
    折算1 日之刑罰，其事實之認定及量刑容有未洽，而本院撤
    銷原審判決後，就本案所科之刑為有期徒刑1 年，已屬刑事
    訴訟法第449 條第3 項所定不得依簡易判決處刑之情形，為
    保障當事人之審級利益，於撤銷原審判決後，自為第一審判
    決，當事人如不服本判決，仍得於法定期間內，向管轄第二
    審之法院提起上訴，附此敘明。
據上論斷，應依刑事訴訟法第455 條之1 第1 項、第3 項、第45
2 條、第369 條第1 項前段、第364 條、第273 條之1 第1 項、
第299 條第1 項前段，刑法第56條、第320 條第1 項、第38條第
1 項第2 款，罰金罰鍰提高標準條例第1 條前段，判決如主文。
本案經檢察官鄧媛到庭執行職務。
中    華    民    國    95    年    2     月    27    日
                  刑事第三庭  審判長法  官  李麗玲
                                    法  官  鄧雅心
                                    法  官  張兆光
上列正本證明與原本無異。
如不服本判決，應於送達後10日內向本院提出上訴狀。
                                    書記官  曹秋冬
中    華    民    國    95    年    2     月    27    日
附錄本案論罪科刑法條：
刑法第320條第1 項
意圖為自己或第三人不法之所有，而竊取他人之動產者，為竊盜
罪，處5 年以下有期徒刑、拘役或500 元以下罰金


司法院資訊處製作；財團法人民間司法改革基金會備份。
